---
title: "Proyecto II - Visualización de la información: IC8056"
author: "Carlos Eduardo Leiva Madrigal y Andrés Mora Urbina"
date: '2025-06-06'
output:
    bookdown::gitbook:
    toc: true
    number_sections: true
    toc_depth: 3

---

```{r setup, include=FALSE}
knitr::opts_chunk$set(echo = TRUE)
source("grafo_mecatronica_completo.R", encoding = "UTF-8")
library(visNetwork)
library(bookdown)
```

# Ingeniería en Mecatrónica

## Descripción de la Carrera

Es una disciplina integradora de la electromecánica, la electrónica, la computación y los sistemas de control, cuyo conocimiento y aplicación combinan varios campos. Su objeto de estudio se focaliza en proporcionar sistemas integrales, inteligentes, flexibles y funcionales que permitan crear productos versátiles, económicos, fiables, simples y en armonía con el ser humano y el medio ambiente.

### Perfil Profesional

Personas interesadas en el campo de la tecnología mecatrónica, con capacidad investigativa, creativa, organizativa, de liderazgo y de innovación, con habilidades para utilizar la matemática, la física y la química como medio de solución de problemas, e interés en aprender a planificar y programar el desarrollo de proyectos desde su concepción hasta su funcionamiento.

Las opciones laborales más destacadas se presentan en las áreas de electricidad, electrónica, procesos industriales, mercadeo, asesoría técnica y desarrollo de nuevas tecnologías para instituciones como las siguientes:

- Empresas relacionadas con producción industrial.
- Centros de investigación.
- Organismos gubernamentales y empresas suministradoras y fabricantes de equipos.

### Facilidades

Los estudiantes del plan de estudios de la carrera de Ingeniería Mecatrónica tendrán acceso a servicios que les servirán de herramienta para la formación integral teórico-práctica y de investigación, tales como los siguientes:

- Equipos computacionales.
- Laboratorio de alta tecnología.

## Grafo de Plan de Estudios

A continuación se presenta un grafo que conforma todo el plan de de estudios que compone a la carrera, con todos los cursos como nodos y las respectivas aristas que representan los requesitos entre cursos.

```{r}
grafo_mecatronica()
```